臺灣桃園地方法院刑事判決　　　　　　　　　　　　　九十三年度訴字第六五四號
　　公　訴　人　臺灣桃園地方法院檢察署檢察官
　　被　　　告　甲○○　男　三.
右列被告因違反毒品危害防制條例案件，經檢察官提起公訴（九十三年度毒偵字第二
一五號），及移送併案審理（九十三年毒偵字第八三八號），本院裁定改依簡式審判
程序，茲判決如左：
    主  文
甲○○連續施用第一級毒品，累犯，處有期徒刑柒月。扣案之第一級毒品海洛因壹包
（驗餘淨重零點壹陸公克），沒收銷燬之；扣案之注射針筒貳支，均沒收。
    事  實
一、甲○○前因違反麻醉藥品管理條例案件，經本院於民國八十五年八月五日，以八
    十五年度訴字第三九一號刑事判決判處有期徒刑三年四月確定，甫於八十七年六
    月十九日假釋出獄，至八十八年十一月十八日假釋期滿未經撤銷假釋，視為執行
    完畢。又前因施用毒品案件，經本院裁定送觀察、勒戒後，認有繼續施用毒品之
    傾向，再經本院裁定令入戒治處所施以強制戒治，嗣經強制戒治期滿，由臺灣桃
    園地方法院檢察署檢察官於九十二年四月二十一日，以九十二年度戒偵字第一七
    八號為不起訴處分確定。猶不知悛悔，明知海洛因係業經公告列為毒品危害防制
    條例第二條第二項第一款之第一級毒品，不得非法持有、施用，詎仍未戒除施用
    毒品習性，復基於施用第一級毒品海洛因之概括犯意，自九十二年十二月十七日
    下午某時起至九十三年二月五日下午三時三十分許回溯二十六小時內之某時止，
    先後在桃園縣八德市某處，連續施用第一級毒品海洛因多次。嗣分別於：(1)九十
    二年十二月十九日下午四時許，在桃園縣八德市○○路五五號前，為警當場查
    獲，並扣得其所有之第一級毒品海洛因一包（驗餘淨重零點一六公克）及供預備
    施用第一級毒品海洛因之注射針筒一支；(2)九十三年二月五日下午三時三十分許
    ，在桃園縣大溪鎮○○街十八巷一弄二四號，為警查獲，並當場扣得其所有供預
    備施用第一級毒品海洛因之注射針筒一支，嗣經警對其採尿送驗後，始查悉上情
    。
二、案經臺北市政府警察局大同分局報告臺灣桃園地方法院檢察署檢察官偵查起訴及
    移送併案審理。
    理  由
一、右揭犯罪事實，業據被告甲○○於本院審理中供承不諱（參見本院卷第三八、六
    三—六四頁），且被告於前開查獲時地(1)及(2)經警依法採集其尿液分別送請明生
    生物科技股份有限公司（下稱明生科技公司）及臺灣檢驗科技股份有限公司（下
    稱臺灣科技公司）以酵素免疫分析法與氣相層析質譜儀分析法（ＧＣ﹨ＭＳ方法
    ）檢驗結果，確分別呈嗎啡陽性反應，有明生科技公司九十三年一月四日濫用藥
    物檢體檢驗報告及臺灣科技公司九十三年四月十七日濫用藥物尿液檢驗報告影本
    各一份在卷可參（參見九十三年度偵字第二一五號偵卷第三九頁正面、九十三年
    度毒偵字第八三八號偵卷第三三頁正面）。又前開查獲時地(1)所扣案之被告所有
    疑似第一級毒品海洛因之白色粉末一小包（驗餘淨重零點一六公克），經送請法
    務部調查局以化學呈色法與氣相層析質譜儀分析法（ＧＣ﹨ＭＳ方法）檢驗結果
    ，確含有第一級毒品海洛因成分無訛，有法務部調查局九十三年一月二十日鑑定
    通知書一紙在卷可稽（參見九十三年度偵字第二一五號偵卷第五十頁正面）。此
    外，並有前開查獲時地(1)及(2)所扣案之被告所有供預備施用第一級毒品海洛因之
    注射針筒二支可資佐證。綜上而論，足見被告之自白核與事實相符，應可採為論
    罪科刑之依據。再被告前因施用毒品案件，經本院裁定送觀察、勒戒後，認有繼
    續施用毒品之傾向，再經本院裁定令入戒治處所施以強制戒治，嗣經強制戒治期
    滿，由臺灣桃園地方法院檢察署檢察官以九十二年度戒偵字第一七八號為不起訴
    處分確定，有臺灣桃園地方法院檢察署檢察官九十二年度戒偵字第一七八號不起
    訴處分書、臺灣高等法院被告全國前案紀錄表及臺灣桃園地方法院檢察署刑案資
    料查註紀錄表各一份在卷可參。綜上所述，足徵被告係於五年內再犯毒品危害防
    制條例第十條之罪。從而，本件事證已臻明確，被告犯行洵堪認定，應予依法論
    科。
二、核被告所為，係犯毒品危害防制條例第十條第一項之施用第一級毒品海洛因罪。
    被告持有第一級毒品海洛因後，進而施用，其持有之低度行為應被其施用之高度
    行為所吸收，不另論罪。被告先後多次施用第一級毒品海洛因之犯行，時間緊接
    ，方法相同，觸犯構成要件相同之罪，顯係基於概括犯意反覆為之，為連續犯，
    依刑法第五十六條規定，論以一罪，並加重其刑。公訴人起訴事實雖僅敘及被告
    於九十二年十二月十九日為警採尿前二十六小時內之某時許，有施用第一級毒品
    海洛因之犯行，而未敘及被告自九十二年十二月十七日下午某時起至九十三年二
    月五日下午三時三十分許回溯二十六小時內之某時止（上開起訴事實所載時點除
    外），連續有施用第一級毒品海洛因之犯行，惟該部分犯罪事實業據被告於本院
    審理中供承在卷可按（參見本院卷第三八頁），且其中被告於九十三年二月五日
    為警採尿回溯二十六小時內某時許，有施用第一級毒品海洛因之犯行，亦已載明
    於臺灣桃園地方法院檢察署九十三年毒偵字第八三八號偵卷移送本院併案審理部
    分，且與前開起訴並論罪科刑部分有連續犯之裁判上一罪關係，應為起訴效力所
    及，本院自應併予審理，併此敘明。被告前因違反麻醉藥品管理條例案件，經本
    院以八十五年度訴字第三九一號刑事判決判處有期徒刑三年四月確定，甫於八十
    七年六月十九日假釋出獄，至八十八年十一月十八日假釋期滿未經撤銷假釋，視
    為執行完畢，此有臺灣高等法院被告全國前案紀錄表及臺灣桃園地方法院檢察署
    刑案資料查註紀錄表各一份附卷可參，其前受有期徒刑之執行完畢，於五年以內
    再犯本件最重本刑為有期徒刑以上之罪，為累犯，應依刑法第四十七條規定，加
    重其刑。被告有二種以上刑之加重事由，依刑法第七十條之規定，遞加之。爰審
    酌被告前已有施用毒品前科，於本件復另行施用第一級毒品海洛因多次，顯見其
    意志不堅，缺乏勒戒動機，其施用毒品足以導致精神障礙、性格異常，甚至造成
    生命危險，戕害一己之身體健康，惟念其犯後皆能坦承犯行，於本院審理中均能
    準時到庭，願意接受國家法律制裁，犯後態度良好等一切情狀，量處如主文所示
    之刑。又前開查獲時地(1)所扣案之第一級毒品海洛因一包（驗餘淨重零點一六公
    克），係被告所有，業據其於本院審理中供明在卷可查（參見本院卷第三七—三
    八頁），應依毒品危害防制條例第十八條第一項前段規定，不問屬於犯人與否，
    宣告沒收併銷燬之。另前開查獲時地(1)及(2)所扣案之注射針筒二支，其內未含有
    任何毒品成分，有行政院衛生署管制藥品管理局檢驗成績書二紙附卷可憑（參見
    本院卷第四二、五八頁），惟皆係被告所有供預備施用第一級毒品海洛因之物，
    業據其於本院審理中供承在卷明確（參見本院卷第四九頁），且該注射針筒二支
    亦非專供施用第一級毒品海洛因之器具，均應依刑法第三十八條第一項第二款規
    定，併予宣告沒收。至鑑驗所耗損之第一級毒品海洛因，既已滅失，爰不另為沒
    收銷燬之諭知，附此敘明。
三、又本件被告所犯係死刑、無期徒刑、最輕本刑為三年以上有期徒刑以外之罪，其
    於準備程序中就被訴事實為有罪之陳述，經法官告知簡式審判程序之旨，並聽取
    公訴人、被告之意見後，本院認為適宜由受命法官獨任進行簡式審判程序，附予
    敘明。
據上論斷，應依刑事訴訟法第二百七十三條之一第一項、第二百九十九條第一項前段
、毒品危害防制條例第十條第一項、第十八條第一項前段，刑法第十一條、第五十六
條、第四十七條、第三十八條第一項第二款，判決如主文。
本案經檢察官簡志祥到庭執行職務。
中　　　華　　　民　　　國　　九十三　　年　　　八　　　月　　 十二 　　日
                                      臺灣桃園地方法院刑事第十二庭
                                          法  官    林  家  賢
右正本證明與原本無異。
如不服本判決，應於判決送達後十日內，向本院提出上訴狀。
                                          書記官    戴  育  萍
中　　　華　　　民　　　國　　九十三　　年　　　八　　　月　　 十三 　　日
附錄本判決論罪科刑法條：
毒品危害防制條例第十條：
施用第一級毒品者，處六月以上五年以下有期徒刑。
